最　高　行　政　法　院　裁　定
                                      100年度裁字第541號
聲  請  人　鄭柔郁
訴訟代理人　卓隆燁
上列聲請人因與相對人財政部臺灣省北區國稅局間綜合所得稅事
件，對於中華民國99年11月11日本院99年度裁字第2757號裁定，
聲請再審，本院裁定如下：
　　主  文
再審之聲請駁回。
再審訴訟費用由聲請人負擔。
　　理  由
一、按裁定已經確定，而有行政訴訟法第273條之情形者，始得
    對之聲請再審，同法第283條定有明文。又行政訴訟法第273
    條第1項第1款所謂適用法規顯有錯誤者，係指原裁判所適用
    之法規與該案應適用之法規相違背或與解釋、判例有所牴觸
    者而言。至於法律上見解之歧異，當事人對之縱有爭執，要
    難謂為適用法規顯有錯誤，而據為再審之理由。
二、本件聲請人因綜合所得稅事件，經臺北高等行政法院99年度
    簡字第261號判決（下稱原審判決）駁回後，提起上訴，復
    經本院99年度裁字第2757號裁定（下稱原確定裁定）以上訴
    不合法而駁回。聲請人不服，對原確定裁定聲請再審，其聲
    請意旨略以：（一）聲請人業已於上訴狀，就涉及原則性法
    律見解之處具體說明，依行政訴訟法第244條之規定提起上
    訴，惟上訴審於無具體表明聲請人所提主張為何不符之情況
    下，僅以聲請人所陳理由並無涉及法律見解具有原則性為由
    ，逕依行政訴訟法第249條第1項前段予裁定駁回，原確定裁
    定顯有行政訴訟法第273條第1項第1款「適用法規顯有錯誤
    」之再審事由。（二）聲請人業已於行政訴訟上訴狀詳細說
    明財政部臺北市國稅局96年6月5日財北國稅審二字第096020
    1843號函釋的緣由，與財政部95年6月28日台財稅字第09504
    063430號函釋（下稱財政部95年函釋）之見解相同，惟上訴
    審未依職權審酌，率以本案件與聲請人援引之前述函釋情形
    不相同為由，而逕依行政訴訟法第249條第1項前段予裁定駁
    回，顯有行政訴訟法第273條第1項第1款「適用法規顯有錯
    誤」之再審事由。（三）原審判決未依職權究明租賃車輛為
    保險業務員招攬業務所必須，僅以聲請人未能證明租賃車輛
    係為公務使用為由，即遽予核認租賃車輛為私人使用。惟本
    件聲請人業已於行政訴訟上訴狀理由說明，舉證責任係為稅
    捐稽徵機關之責任，上訴審未就聲請人所提主張加以詳查，
    仍指稱聲請人未能證明系爭車輛係為公務用途，而逕依行政
    訴訟法第249條第1項前段予裁定駁回，顯有行政訴訟法第27
    3條第1項第1款「適用法規顯有錯誤」之再審事由。（四）
    原審判決未依職權審酌臺灣臺北地方法院檢察署檢察官偵查
    事證及其不起訴處分書之認定，僅以該不起訴處分書被告非
    聲請人為由，認定不能拘束本案，聲請人業已於行政訴訟上
    訴狀理由中說明，惟原確定裁定以不起訴處分書非確定判決
    為由，而逕依行政訴訟法第249條第1項前段予裁定駁回，違
    反本院32年判字第18號判例及司法院釋字第392號解釋意旨
    ，顯屬適用法規錯誤，有行政訴訟法第273條第1項第1款「
    適用法規顯有錯誤」之再審事由。（五）原審判決未依職權
    審酌行政罰法第24條規定「一行為不二罰」原則及稅捐稽徵
    法第44條但書規定，僅以行為主體不同為由，認定不能拘束
    本案，而逕依行政訴訟法第249條第1項前段予裁定駁回，顯
    有行政訴訟法第273條第1項第1款「適用法規顯有錯誤」之
    再審事由等語，求為判決廢棄原確定裁定及原審判決，並撤
    銷原處分（含復查決定）及訴願決定。
三、本院按：原確定裁定係以：(一)原審判決先已認定聲請人實
    質上為系爭租賃車輛之承租人，永達公司僅為租賃契約名義
    上之承租人，實際上未承租系爭租賃車輛，而聲請人主張系
    爭租賃車輛租金為永達公司經營本業及附屬業務所使用之費
    用，而應認列為營業費用，此係屬對聲請人有利之事實，自
    應由聲請人負舉證責任。原審判決並未任意調整舉證責任，
    無所涉及之法律見解具有原則性。(二)本院32年判字第18號
    判例：「司法機關所為之確定判決，其判決中已定事項，若
    在行政上發生問題時，行政官署不可不以之為既判事項而從
    其判決處理，此為行政權與司法權分立之國家一般通例。」
    係就發生既判力之法院確定判決對行政機關之效力為闡釋。
    然聲請人所主張之臺灣臺北地方法院檢察署檢察官96年度偵
    字第2347號不起訴處分書，並非法院確定判決，自無上開本
    院判例之適用。反而是行政法院應本於調查所得自行認定事
    實，不受刑事判決所認定事實之拘束，本院著有44年判字第
    48號判例可資參照。上訴意旨以本院32年判字第18號判例主
    張原審判決應受上開不起訴處分書所認定事實之拘束云云，
    尚有誤會，自無所涉及之法律問題意義重大，有由本院加以
    闡釋必要之原則重要性情事。(三)財政部95年函釋，係說明
    保險公司相關費用應依營利事業所得稅查核準則相關規定列
    報，並不足資以認定系爭所得非薪資所得。原審判決認定系
    爭款項為聲請人之薪資所得，與上訴意旨援引之財政部95年
    函釋不相同。上訴意旨援引上開函釋及本院判例為爭執，尚
    無所涉及之法律問題意義重大，有由本院加以闡釋必要之原
    則重要性情事。(四)聲請人係因構成所得稅法第110條第1項
    規定之漏報而遭處以罰鍰之行政罰，核與永達公司負責人另
    因違反扣繳義務所受行政罰，其違規行為及行為主體均不相
    同，自無一行為不二罰規定之適用甚明。上訴意旨援引無涉
    之稅捐稽徵法第44條規定為爭議，自無所涉及之法律見解具
    有原則性情事。(五)本件之扣繳稅款係在本件調查基準日後
    始補行扣繳，故不影響本件漏稅額之計算一節，已經原審判
    決論斷甚明，上訴意旨以原審決疏未論述，再執詞爭議，亦
    無所涉及之法律見解具有原則性情事。(六)上訴意旨其餘指
    摘，未屬第一審判決對於行政命令是否牴觸法律所為之判斷
    ，或就同類事件所表示之法律見解，與其他高等行政法院或
    本院所表示之見解牴觸，或其他所涉及之法律問題意義重大
    ，而有加以闡釋之必要情形。是聲請人提起上訴，依行政訴
    訟法第235條規定，不應許可，其上訴難謂合法等由，據以
    駁回聲請人在原程序之上訴。經查原確定裁定以該事件所涉
    法律見解未具原則性為由予以駁回，已詳述其認定之理由，
    於法尚無不合，並無與該案應適用之現行法規顯然違背，亦
    無與解釋判例顯有牴觸之情形，上述聲請再審意旨猶執原詞
    予以指摘，核屬個人主觀法律歧異見解，依首開所述，尚與
    所謂適用法規顯有錯誤有間，應予駁回。另聲請人對於臺北
    高等行政法院99年度簡字第261號判決提起再審之訴部分，
    本院另行裁定移送管轄，附此敘明。
四、據上論結，本件聲請為無理由。依行政訴訟法第283條、第
    278條第2項、第104條、民事訴訟法第95條、第78條，裁定
    如主文。
中　　華　　民　　國　　100　 年　　3　　 月　　3　　 日
                    最高行政法院第六庭
                        審判長法官　藍　獻　林
                              法官　蕭  惠  芳
                              法官　廖　宏　明
                              法官　姜　素　娥
                              法官　胡　國　棟

以  上  正  本  證  明  與  原  本  無  異
中　　華　　民　　國　　100　 年　　3　　 月　　3　　 日
　　　　　　　　　　　　　　　書記官　彭　秀　玲